---
title: "While"
author: "Guillermo Durán González"
date: "2022-10-04"
output:
  html_document:
    df_print: paged
  pdf_document: default
---

```{r setup, include=FALSE}
knitr::opts_chunk$set(echo = TRUE)
```

##  Aplicaciones de While

El método de Newton es un método numérico popular para encontrar una raíz de una ecuación algebraica

Nos referimos, a encontrar un cero de la función $f(x)$ 

$$f(x)=0$$
Si $f(x)$ tiene derivada $f′(x)$, entonces la siguiente iteración debería converger a una raíz  si se empieza lo suficientemente cerca a esta.

$$x_0 = valor-inicial$$

$$
x_n=x_{n-1}-\frac{f\left(x_{n-1}\right)}{f^{\prime}\left(x_{n-1}\right)} .
$$
Esto se basa en la aproximación de Taylor

$$
f\left(x_n\right) \approx f\left(x_{n-1}\right)+\left(x_n-x_{n-1}\right) f^{\prime}\left(x_{n-1}\right) .
$$
El método de Newton equivale a encontrar 

$$f\left(x_n\right)=0$$ 

para $x_n$.   

El peincipio es aproximarnos a ese $x_n$ el más cercano a la raíz. 


Consideremos para este caso una función polinomica de grado 3:

$$
f(x)=x^3+2 x^2-7
$$

Donde: 

$$
x_n=x_{n-1}-\frac{x_{n-1}^3+2 x_{n-1}^2-7}{3 x^2+4 x}
$$
## Su implementación en R es:

Para $x_0 = 1.5$

Tenemos lo siguiente:

```{r remedy001}
f<-double(1)
f.derivada<-double(1)
x<-double(1)
tolerancia<-double(1)
x<-1.5
f <- x^3 + 2*x^2 - 7
tolerancia<- 0.000001
while(abs(f)> tolerancia) 
{
  f.derivada <- 3*x^2+4*x
  x <- x-f/f.derivada
  f <- x^3+2*x^2-7
  }
x

```

En consecuencia:

$$
f(1.428818)=1.428818^3+2 \cdot 1.428818^2-7
$$
Resulta:

```{r remedy002}

f <- 1.428818^3 + 2*(1.428818)^2-7
f

```
Es decir $f(1.428818)$ es  $\approx 0.000003530859$

Ahora podemos ver el mismo ejemplo con repeat:

```{r remedy003}
f<-double(1)
f.derivada<-double(1)
x<-double(1)
tolerancia<-double(1)
x <- 1.5
tolerancia<- 0.000001
repeat{
  f <-x^3 + 2*x^2 - 7
  if( abs(f)< tolerancia ) break # para quebrar el loop
  f.derivada<- 3 * x^2   + 4 * x
  x <- x - f / f.derivada
  }
x

```











